臺灣彰化地方法院刑事裁定
111年度聲字第1051號
聲明異議人  
即受刑人    吳宗翰



                    （現於法務部○○○○○○○○○○○                        執行中）
上列聲明異議人即受刑人因違反毒品危害防制條例案件，對臺灣
彰化地方檢察署檢察官執行之指揮（111年度執緝壬字第411號）
聲明異議，本院裁定如下：
    主  文
聲明異議駁回。
    理  由
一、聲明異議意旨略以：聲明異議人即受刑人甲○○（下稱受刑人
    ）有正當工作，且有家庭需要照料，配偶目前懷有身孕即將
    在10月中旬生產，另父親罹患口腔癌，雖已順利開刀，但目
    前持續做化療觀察中，家中二弟也因罹患心肌梗塞，心臟大
    動手術安裝支架，現在家中靜養。又受刑人今年雖因案遭收
    押，嗣經法院審理後無罪釋放，返家後因原租約到期，房東
    不再續約，受刑人遂在好友處輪流借住，並於今年7月16日
    才在彰化縣○○鎮○○路0段000號3樓302室承租新居所，因而未
    能收到法院（應係臺灣彰化地方檢察署【下稱彰化地檢署】
    之誤）執行公文，迄至8月27日當天派出所員警才來受刑人
    居所，告知已被通緝並逮捕入監執行。受刑人現積欠當鋪債
    務，且有長子養育費用、房租、機車車貸、父親化療支出及
    即將出世小孩之生產等費用，而配偶於9月底時因待產，工
    作被迫停止，也無收入，因而對檢察官本件之執行指揮聲明
    異議，懇請得以讓受刑人易服勞役（應係易服社會勞動之誤
    ）或分期繳納易科罰金等語。
二、按受刑人或其法定代理人或配偶以檢察官執行之指揮為不當
    者，得向諭知該裁判之法院聲明異議；法院應就疑義或異議
    之聲明裁定之，刑事訴訟法第484條、第486條分別定有明文
    。
三、經查，受刑人因毀損、施用第二級毒品及竊盜等案件，經本
    院先後以111年度簡字第755、901號、110年度簡字第1782號
    判決各判處罰金新臺幣8000元，如易服勞役，以新臺幣（下
    同）1000元折算1日、應執行有期徒刑5月，如易科罰金，以
    1000元折算1日、拘役15日，如易科罰金，以1000元折算1日
    ，並確定在案。嗣彰化地檢署檢察官以111年度罰執字第110
    號、111年度執字第2647號指揮執行受刑人前開罰金刑8000
    元及拘役15日，檢察官寄發執行傳票傳喚受刑人應於111年7
    月8日及21日到案，惟受刑人未到案執行，且經拘提無著，
    彰化地檢署檢察官以彰檢原壬執緝字第1064號發布通緝，施
    用第二級毒品應執行有期徒刑5月部分，並以111年度執字第
    3155號執行指揮併入前開案件通緝，嗣受刑人於111年8月27
    日為警緝獲後，再經彰化地檢署檢察官於同日核發111年度
    彰檢原執字第1064號執行指揮書（乙），將受刑人發監執行
    ，再於同年月29日換發111年度罰執壬字第110號罰金易罰勞
    役指揮書，先自110年8月27日執行罰金8000元易服勞役8日
    部分，再換發111年度執緝壬字第411號執行指揮書，自111
    年9月4日接續執行毒品案應執行有期徒刑5月部分，續換發1
    11年度執緝壬字第410號執行指揮書，自112年2月4日接續執
    行拘役15日部分等情，有前開案件刑事判決書、彰化地檢署
    刑事執行案件進行單、送達證書、拘票、報告書、通緝書、
    執行指揮書等在卷可憑，並經本院依職權調閱前開刑事案件
    卷宗、彰化地檢署執行卷宗核閱無誤，此部分事實，堪以認
    定。
四、次查，受刑人於111年8月27日通緝到案後，檢察官執行訊問
    ：今日因為竊盜被判15天及5個月，今日可否一次繳清易科
    罰金？，受刑人答：不行。檢察官又問：今日送監執行有何
    意見？受刑人答：沒有。檢察官接續問：家中有無未滿12歲
    之未成年子女或80歲以上父母需要通知社會局協助？受刑答
    ：我太太快生了，需要通知社會局。隨即檢察官即諭知發監
    執行，此有彰化地檢署點名單及訊問筆錄在卷可參，足認檢
    察官於指揮執行時，已給予受刑人充分陳述意見之機會。
　　則檢察官將通緝到案之受刑人發監執行之指揮並無不當。至
    於受刑人以前詞主張請求得以讓其分期繳納易科罰金或易服
    社會勞動云云，然觀執行卷附之短期自由刑及罰金案件終結
    情形調查表，有關受刑人因前開案件所處之有期徒刑及拘役
    ，均勾選尚未聲請易科罰金或易服社會勞動，且由前述受刑
    人經通緝到案並發監執行前之訊問過程，受刑人亦未曾檢具
    相關證明文件，說明其無資力，向執行檢察官聲請分期繳納
    易科罰金應繳之金額，或聲請易服社會勞動，換言之，檢察
    官尚未就受刑人前開所犯案件，得否分期繳納易科罰金或易
    服社會勞動作成准駁之決定，自無從對之聲明異議。基上，
    本件檢察官將受刑人發監執行之指揮，形式上難認有悖於正
    當法律程序，抑或有違法、不當之處，至聲明異議意旨所稱
    家庭經濟狀況等情，縱屬真實而值同情，仍屬其個人事由，
    不影響本件之審酌，從而，本件受刑人聲明異議為無理由，
    應予駁回。
五、據上論斷，依刑事訴訟法第486條，裁定如主文。 
中　　華　　民　　國　　111 　年　　10　　月　　25　　日
                  刑事第五庭    法  官  王義閔
以上正本證明與原本無異。
如不服本裁定，應於裁定送達後5日內，向本院提出抗告狀。
中　　華　　民　　國　　111 　年　　10　　月　　25　　日
                                書記官  廖涵萱